# 请教陈版主关于集团内转让房地产缴纳的土地增值税

提问人：yinpo123 时间：2022-08-10 09:59:16
版主，您好。之前看了您关于销售产品增值税相关的讨论，具体为：
“企业集团内部成员单位之间，因发生内部交易导致的接受商品或服务的一方无法抵扣的增值税额，应在合并报表层面确认为管理费用，代表整个合并集团因内部交易而额外增加的税务成本。”
会计监管 1 号中关于“集团内转让房地产缴纳的土地增值税”指出：
“集团内公司缴纳的土地增值税也不应确认为当期损益，而应在合并资产负债表中将其作为一项资产列示；待房地产从该集团出售给第三方，在集团合并利润表中实现增值利得时，再将已缴纳的土地增值税转入当期损益。”
请教陈老师，为什么内部交易销售产品的增值税（比如销售方为小规模纳税人）采购方进项税无法抵扣情况下，不论内部交易是否实现对外销售，都在交易当期计入管理费用，但是监管 1 号指出土地增值税需待资产实现销售时才转入当期损益呢？

回答人：chenyiwei
这两者并不矛盾。在合并报表层面确认资产的前提是符合资产的定义和确认条件，即未来可导致经济利益流入本主体（或减少经济利益流出）。所以对于未来无法获得抵扣的内部交易相关增值税或者土地增值税都是在交易发生时计入损益，可作为资产保留的都是可以在未来获得抵扣的。因此这两者遵循的原则是一致的。